臺灣士林地方法院民事簡易判決
                                    111年度士簡字第473號
原      告  莊雅芳  



訴訟代理人  施澄輿  

被      告  莊宜佩  
上列當事人間清償債務事件，本院於民國111年7月21日言詞辯論
終結，本院判決如下：
    主  文
被告應給付原告新臺幣參拾萬元，及自民國一百一十一年四月一
日起至清償日止，按年息百分之五計算之利息。
訴訟費用新臺幣參仟貳佰元由被告負擔。
本判決得假執行。　　
    事實及理由要領
一、原告起訴主張：原告於民國109年12月間因被告邀約投資購
    買路迦生醫股票10張，而交付被告新臺幣（下同）30萬元，
    被告收到款項後，於110年2月簽發面額30萬元、發票日110
    年12月31日、票號A00000000之支票（下稱系爭支票）1紙予
    原告，以為前開投資之憑證，嗣於110年3月經雙方協商以50
    萬元結清前開路迦股票之投資，被告於110年3月31日承諾迨
    其取得新加坡公積金局款項後，就上開50萬元將以每次25萬
    元計2次給付原告，經原告表示同意，然被告僅於110年9月1
    6日、110年10月8日分別給付8萬及10萬元，尚餘32萬元遲未
    給付，屢經催促均無效果，原告屆期將系爭支票提示付款，
    亦因存款不足而遭退票，爰擇一適用票據或契約之法律關係
    提起本件訴訟，並聲明被告應給付原告30萬元，及自起訴狀
    繕本送達之翌日起至清償日止，按年息百分之五計算之利息
    ，且願供擔保，請准宣告假執行。
二、被告則以：其確有收到原告所匯30萬元，而系爭支票亦為其
    所開立用以證明前開股票投資事宜，因股票並非以原告之名
    購買，被告心生壓力，乃於110年3月31日商議，若其新加坡
    公積金得解除，將以50萬元將10張股票之款項還給原告，而
    於新加坡公積金解除後，原告及其餘友人均同意先將150萬
    元還給認購30張股票之訴外人張瓊文，嗣後因家中有人生病
    及股價下跌，無法如期交還投資款項予原告，遂於111年1月
    14日以LINE通知最多只能負擔本金30萬元，扣除已於110年9
    月16日、110年10月8日各匯款8萬、10萬元後，僅餘12萬元
    ，被告另表示盡量再加7、8萬之利潤給原告，原告亦同意，
    然原告於111年1月22日將支票提示，因存款不足而遭退票，
    而原告堅持要拿回50萬元投資款（其中含本金30萬元，利潤
    20萬元），被告並未同意，則以本金30萬元計算，尚須返還
    12萬元等語資為抗辯，並聲明請求駁回原告之訴。
三、得心證之理由：
　㈠原告主張其為投資路迦生醫股票10張，而於109年12月間匯款
    30萬元予被告，被告並於110年2月開立系爭支票以為投資憑
    證，嗣經雙方協商結清前開路迦股票之投資，被告乃於110
    年9月16日、110年10月8日分別向原告給付8萬、10萬元，而
    系爭支票屆期提示亦因存款不足而遭退票之事實，業據其提
    出與其所述相符之LINE對話紀錄、支票影本、退票理由單等
    影本為證，且為被告所不爭執，是此部分之事實，堪信為真
    正。
　㈡按當事人互相表示意思一致者，無論其為明示或默示，契約
    即為成立；又債權人基於債之關係得向債務人請求給付，民
    法第153條第1項、第199條第1項分別定有明文。查原告主張
    兩造合意以50萬元結清前開股票投資事宜，被告並於110年3
    月31日承諾就上開50萬元將以每次25萬元計2次給付原告之
    事實，雖經被告否認在卷，然依原告所提出之LINE對話紀錄
    所示，被告於110年3月31日22時34分傳送：「所以我要和你
    們商量一下，當新加坡公積金局把錢匯入我國外的帳戶後，
    我會馬上進行匯回我台灣的帳戶。前三次每次50萬元匯款我
    希望大家可以同意先給瓊文，因為他有在做股票，這樣他就
    可以趕快繼續部屬。等瓊文的150萬完成之後，再來的每次5
    0萬的匯款就平均分給雅芳、Katja各25萬，這樣二次雅芳還
    有Katja的各50萬也可以完成了。這樣大家OK嗎?」，且原告
    於110年4月1日6時8分回覆：「早安!Eileen我也可以，真讓
    您傷腦筋了!」等內容，足認被告係向原告提出先將150萬元
    返還訴外人張瓊文，再分次返還原告50萬元之要約，經原告
    允可後，雙方互相表示合致，則兩造間約定以50萬元結清前
    開股票投資事宜，即因意思表示合致而成立，是原告此部分
    之主張，應堪採信。至被告辯稱因股價下跌及家人生病等因
    素，而於111年1月14日有通知僅能負擔本金30萬元，扣除已
    清償18萬元，尚餘12萬元，並盡量再加7、8萬元利潤予原告
    ，亦經原告同意云云，雖依被告所提出之LINE對話紀錄以觀
    ，被告於111年1月14日18時3分傳送：「Katja，雅芳，我會
    安排星期三或星期四匯款給你們。我會盡量匯12萬＋7萬or8
    萬。」，並經原告於18時29分覆以：「好，謝謝！」等內容
    ，然依其等前後對話紀錄所示，僅見被告單方面表示該筆50
    萬元非在系爭支票帳款內，原告並未曾表示願改以30萬元或
    其他金額結清該筆股票投資款，足見原告前開回覆內容僅係
    就被告通知將於周三或周四匯款19萬元或20萬元予原告乙事
    ，向被告表示業已知悉之意，且被告迄今亦未提出其他證據
    以證明兩造間事後確另行約定改以30萬元結清投資款之事實
    ，則被告前開所辯，尚不足採。是原告依兩造間所為前開約
    定內容，請求被告清償尚未給付之30萬元，於法應屬有據。
　㈢又給付無確定期限者，債務人於債權人得請求給付時，經其
    催告而未為給付，自受催告時起，負遲延責任；其經債權人
    起訴而送達訴狀，或依督促程序送達支付命令，或為其他相
    類之行為者，與催告有同一之效力；又遲延之債務，以支付
    金錢為標的者，債權人得請求依法定利率計算之遲延利息；
    又應付利息之債務，其利率未經約定，亦無法律可據者，週
    年利率為百分之五，民法第229條第2項、第233條第1項前段
    、第203條分別定有明文。查本件請求被告清償債務事件，
    未經原告舉證證明定有期限，應認屬未定期限債務，依上開
    規定，被告應自受催告時起始負遲延責任，而本件起訴狀繕
    本，業於111年3月31日送達於被告，此有送達證書附卷可參
    ，是原告就上揭所得請求之金額，尚得請求自起訴狀繕本送
    達之翌日即111年4月1日起至清償日止，按年息百分之五計
    算之利息。從而，原告依上開法律關係，求為判決如主文第
    1項所示，為有理由，應予准許。
四、本件事證已臻明確，兩造其餘攻擊防禦方法及舉證，經核與
    判決結果不生影響，無逐一論列之必要，併予敘明。　
五、本件係就民事訴訟法第427條第1項適用簡易程序所為被告敗
    訴之判決，依同法第389條第1項第3款規定，應依職權宣告
    假執行，另依同法第78條之規定職權確定訴訟費用額為3200
    元（第一審裁判費），由被告負擔。又原告所為宣告假執行
    之聲請，僅在促使法院為此職權之行使，本院自不受其拘束
    ，仍應逕依職權宣告假執行，然本件既已依職權宣告假執行
    ，自無再命原告提供擔保之必要。
中　　華　　民　　國　　111 　年　　8 　　月　　18　　日
                  士林簡易庭  法  官  黃雅君
以上正本係照原本作成。　　　　　　
如不服本判決，應於判決送達後20日內，向本院提出上訴狀並應
記載上訴理由，如於本判決宣示後送達前提起上訴者，應於判決
送達後20日內補提上訴理由書（須附繕本）。
中　　華　　民　　國　　111 　年　　8 　　月　　18　　日
                              書記官  吳俊明